# 上市公司无偿划转子公司股权

提问人：shinyhe2007 时间：2021-05-07 11:43:13
1 、A为国有上市公司持有B公司和C公司100%的股权，A公司将C公司的100%股权无偿划拨给B公司，A公司的会计处理和C公司的会计处理。对C公司长投的成本 100 万，净资产 500 万
2 、A公司的是否可以理解为将对C的投资变为对B的投资。分录为借：长期股权投-B-100万，贷：长期股权投资-C-100万；
3 、B公司视同资本投入，会计分录；借长期股权投资-C-500万 贷：资本公积-资本溢价-500万。
如果是划拨是否需要审计和评估

回答人：chenyiwei
你的理解基本合理，即：
1 、A的个别报表层面，按照原先对C的长投成本：借：长期股权投资——B，贷：长期股权投资——C。
2 、B的个别报表层面：按同一控制下合并形成的长期股权投资进行会计处理。

提问人：diyyam 时间：2021-07-22 11:16:45
陈老师您好，关于划转受让方B的长投成本入账方式，您在类似的帖子无偿划转股权问题中建议是，按照该长投在划出方（母公司）报表中的账面价值作为投资成本，与这里的处理方式存在差异（按同一控制下合并形成长投进行处理），请问下差异处理的原因是什么？

回答人：chenyiwei
如果划入方取得被划转企业的控制权，则按同一控制下合并处理；如果未取得被划转企业控制权的，则按你引用的此前回复处理。

提问人：accounting 丶丶 时间：2021-09-06 14:27:00
请教陈版，关于A的个别报表层面处理，按原先对C的长投成本金额确认新的长投，这项会计处理的依据是什么？不是无偿划拨吗

回答人：chenyiwei
A并没有放弃这块划出资产的权益，实质上相当于以子公司股权对另一子公司追加资本性投入。